臺灣臺北地方法院刑事判決
110年度交易字第50號
公  訴  人  臺灣臺北地方檢察署
被      告  蕭志雄



上列被告因過失傷害案件，經檢察官聲請簡易判決處刑（110年
度偵字第8475號），本院認不宜以簡易判決處刑（110年度交簡
字第434號），改依通常程序審理，嗣被告於準備程序中就被訴
事實為有罪之陳述，經本院裁定進行簡式審判程序，並判決如下
：
    主  文
蕭志雄犯過失傷害致人重傷罪，處有期徒刑柒月。
    事  實
一、蕭志雄於民國109年8月15日凌晨0時41分許，駕駛車牌號碼0
    00-0000號營業小客車，沿臺北市松山區敦化北路北往南方
    向行駛，行經該路段與155巷交岔路口（敦化北路端口設置
    有禁止左轉之標誌），本應注意駕駛人駕駛汽車，行經行車
    管制號誌正常運作之交岔路口，應遵守道路交通標誌、標線
    、號誌之指示，而依當時天候晴、夜間有照明、柏油道路乾
    燥、無缺陷及障礙物、視距良好等情況，並無不能注意之情
    事，竟疏於注意，未能遵循前開禁止左轉標誌之禁止指示，
    貿然左轉彎駛入前開交岔路口，適有張敏學騎乘車牌號碼00
    0-0000號重型機車沿同路段南往北方向直行至該處，見狀閃
    避不及，與蕭志雄駕駛之前揭汽車發生撞擊，而受有右側股
    骨幹閉鎖性骨折、右肺挫傷及血胸、下巴5公分撕裂傷、陰
    囊挫傷併撕裂傷、陰囊陰莖撕裂傷、包皮撕裂傷、陰莖海綿
    體受傷，並因左側睪丸破裂、右側外傷性睪丸異位，術後切
    除左側睪丸，受有生殖機能嚴重減損之重傷害。蕭志雄於肇
    事後，在有偵查犯罪職權之公務員發覺為犯嫌前，即主動向
    至現場處理車禍事宜之員警承認其為肇事者，自首而接受裁
    判。
二、案經張敏學訴由臺北市政府警察局松山分局報請臺灣臺北地
    方檢察署檢察官偵查後聲請簡易判決處刑。
    理  由
一、認定事實之理由及證據：
　㈠上揭犯罪事實，業據被告於偵查及本院審理時均坦承不諱（
    見偵查卷第84頁、本院易字卷【下稱本院卷】第115至116頁
    、第183頁、第186頁），核與證人即告訴人張敏學於警詢及
    偵查中證述車禍情節大致相符（見偵查卷第17至18頁、第35
    頁、第84頁），且有道路交通事故現場圖、交通事故補充資
    料表、交通事故調查報告表㈠、事故地點之交通號誌詳細運
    作圖、臺北市政府警察局道路交通事故初步分析研判表、車
    禍現場及車損照片16張附卷可稽（見偵查卷第29至32頁、第
    39頁、第25頁、第47至51頁）。而告訴人受有右側股骨幹閉
    鎖性骨折、右肺挫傷及血胸、下巴5公分撕裂傷、陰囊挫傷
    併撕裂傷、陰囊陰莖撕裂傷、包皮撕裂傷、陰莖海綿體受傷
    、左側睪丸破裂、右側外傷性睪丸異位等傷害，亦有國泰綜
    合醫院109年8月15日診斷證明書、奇美醫療財團法人佳里奇
    美醫院（下稱佳里奇美醫院）109年8月15日、109年8月29日
    、110年4月26日診斷證明書（見偵查卷第19至23頁、第87頁
    ），足認被告上開任意性自白確與事實相符，堪予採信。
　㈡按駕駛人駕駛汽車，應遵守道路交通標誌、標線、號誌之指
    示，道路交通安全規則第90條第1項定有明文。被告既領有
    駕駛執照，對前開規定自難諉為不知，而依事發當時天候晴
    、夜間有照明、柏油道路乾燥、無缺陷及障礙物、視距良好
    等情以觀，客觀上並無不能注意之情事，然被告竟疏未注意
    ，在設置有禁止左轉標誌之交岔路口貿然左轉彎，致告訴人
    見狀閃避不及與被告發生撞擊，進而發生本案車禍事故，則
    被告之駕駛行為對於本案車禍之發生自有過失甚明。
　㈢又告訴人因本案車禍受有前開傷勢，已詳前述，且其案發當
    日（即109年8月15日）經送至佳里奇美醫院接受緊急股骨骨
    折手術，因同時發生陰莖筋膜受傷及陰囊撕裂傷出血，於骨
    科手術進行前，先進行陰莖筋膜修補及包皮陰囊撕裂處修補
    手術（主要目的為先止血），嗣於同年月19日追蹤陰囊超音
    波時發現左側睪丸破裂及右側睪丸移位至右側腹股溝處，並
    於同年月26日進行右側睪丸復位固定術及左側睪丸切除術；
    告訴人嗣轉診至戴德森醫療財團法人嘉義基督教醫院（下稱
    基督教醫院）進行後續治療，經該院檢查告訴人右側睪丸固
    定術後血液灌流正常，但受傷術後晨間勃起有不穩定情況，
    建議應定期追蹤勃起功能及右側睪丸狀況等節，有佳里奇美
    醫院110年8月5日（110）奇佳醫字第0539號函暨病情摘要、
    基督教醫院110年8月12日戴德森字第1100800031號函在卷可
    徵（本院卷第119至125頁）。告訴人雖因上開車禍身心嚴重
    受創而未再就上開傷勢回診（見本院卷第153頁、第182頁）
    ，然經本院函詢佳里奇美醫院後，該院函覆：左側睪丸切除
    （破裂血腫無血流供應，有壞死造成感染風險，故移除）為
    不可逆的傷害，而右邊睪丸復位手術後，勢必降低病患睪丸
    造精功能，降低男性賀爾蒙生成能力，不孕可能性大增，需
    檢查才能評估所剩功能（初估就算長時間治療，病人仍有高
    度不孕症的可能性）；另勃起功能，可能仍需檢查後，視病
    況進行後續治療，才有可能恢復一部分能力（若由頂尖泌尿
    科醫師來治療，勉強能恢復4成到5成左右，仍需評估才能確
    認）等語，有佳里奇美醫院110年8月13日（110）奇佳醫字
    第0553號函暨病情摘要1份在卷可考（見本院卷第157至159
    頁）；參以刑法第10條第4項第5款所稱毀敗或嚴重減損生殖
    機能之重傷害，係將「毀敗」與「嚴重減損」兩種傷害結果
    並列。換言之，縱非完全毀敗生殖機能，只要是在醫學上已
    可認為生殖機能遭嚴重減損，亦該當刑法上之重傷害。而男
    性的2顆睪丸，原有其互補之機能，如1顆遭到毀敗，剩餘之
    另一顆睪丸雖可以支持部分之生殖機能或男性賀爾蒙之分泌
    ，但如1顆遭到毀敗，則所剩1顆若再受損，因已無另1側睪
    丸作為備份器官，即將嚴重減損生殖功能，況告訴人勃起功
    能縱經治療，亦僅得恢復4至5成，已影響其日後勃起、交媾
    或生育之能力，故從醫學觀點而言，告訴人之生殖功能實已
    嚴重減損，核屬刑法第10條第4項第5款所稱之重傷傷。
　㈣綜上所述，本案事證明確，被告犯行洵堪認定，應予依法論
    科。
二、論罪科刑：
　㈠罪名：
　　核被告所為，係犯刑法第284條後段之過失傷害致人重傷罪
    。至公訴意旨認被告所為係犯刑法第284條前段之過失傷害
    罪，尚有未洽，惟聲請簡易判決處刑書所載犯罪事實，與前
    開所認定之犯罪事實，基本社會事實同一，復經本院當庭告
    知被告可能變更之罪名（見本院卷第182頁），由檢察官、
    被告併予辯論，爰依法變更起訴法條，用期適法。
　㈡減刑事由：　
　　被告於肇事後留置現場，並於有偵查犯罪權限之機關或公務
    員知悉本案犯罪人之前，即主動向前往現場處理之警員坦承
    其係肇事人且表明願意接受調查裁判等情，此有臺北市政府
    警察局道路交通事故肇事人自首情形紀錄表1份附卷可稽（
    見偵查卷第41頁），經核符合刑法第62條前段自首之規定，
    爰依法減輕其刑。
　㈢量刑：
　　爰以行為人之責任為基礎，本院審酌被告駕駛動力交通工具
    參與道路交通，本應小心謹慎以維自身及他人之安全，竟疏
    未遵循禁止左轉標誌之禁止指示，貿然左轉彎，致告訴人因
    而受有事實欄所載之傷害，令告訴人身心痛苦至鉅，唯恐終
    身難以平復，犯罪所生損害著實非輕；惟念被告無犯罪紀錄
    ，有臺灣高等法院被告前案紀錄表在卷可考，兼衡其犯罪後
    終能坦認犯行之態度，及自承高中肄業之智識程度、曾從事
    機車修理、百貨業務等工作、現為營業小客車駕駛、每月收
    入約新臺幣3萬多元，尚需撫養岳父等生活狀況（見本院卷
    第190頁）；復考量被害人就本案車禍發生亦有超速行駛之
    肇事原因（見偵查卷第25頁），另被告與告訴人間因賠償金
    額差距過大及得否分期給付等節無共識，致迄今仍無法達成
    和解，暨其犯罪情節、手段等一切情狀，量處如主文所示之
    刑，以資懲儆。
據上論斷，應依刑事訴訟法第273條之1第1項、第299條第1項前
段、第300條，刑法第284條後段、第62條前段，刑法施行法第1
條之1第1項，判決如主文。
本案經檢察官林劭燁聲請簡易判決處刑，由檢察官羅儀珊到庭執
行公訴。
中　　華　　民　　國　　110 　年　　10　　月　　26　　日
　　　　　　　　　刑事第十一庭  法　官　林鈺珍
以上正本證明與原本無異。
如不服本判決應於收受送達後20日內向本院提出上訴書狀，並應
敘述具體理由；其未敘述上訴理由者，應於上訴期間屆滿後20日
內向本院補提理由書（均須按他造當事人之人數附繕本）「切勿
逕送上級法院」。告訴人或被害人如對於本判決不服者，應具備
理由請求檢察官上訴，其上訴期間之計算係以檢察官收受判決正
本之日期為準。
　　　　　　　　　　　　　　　　書記官　葉潔如
中　　華　　民　　國　　110 　年　　10　　月　　26　　日
附錄本案論罪科刑法條全文：
中華民國刑法第284條
因過失傷害人者，處1年以下有期徒刑、拘役或10萬元以下罰金
；致重傷者，處3年以下有期徒刑、拘役或30萬元以下罰金。